【裁判字號】    99,交聲,71
【裁判日期】    990607
【裁判案由】    違反道路交通管理處罰條例
【裁判全文】
臺灣宜蘭地方法院交通事件裁定          99年度交聲字第71號
移送  機關  交通部公路總局臺北區監理所宜蘭監理站
異  議  人
即受處分人  甲○○
上列異議人即受處分人因違反道路交通管理處罰條例案件，對於
交通部公路總局臺北區監理所宜蘭監理站於民國99年3月10日所
為之宜監字第裁43-Q00000000號裁決處分，聲明異議，本院裁定
如下：
    主  文
異議駁回。
    理  由
一、原處分機關係以：異議人即受處分人甲○○於民國99年1月
    30日11時45分，駕駛車牌號碼HS-4820號自用一般小貨車，
    行經宜蘭縣宜196線與宜49線交岔路口，因闖紅燈，經宜蘭
    縣政府警察局三星分局警備隊警員攔停製單舉發。嗣經原處
    分機關依道路交通管理處罰條例第53條第1項、第63條第1項
    第3款規定，裁處新臺幣（下同）2千7百元罰鍰，並記違規
    點數3點。
二、聲明異議意旨略以：異議人於99年1月30日11時45分，駕駛
    車牌號碼HS-4820號自用一般小貨車，係於綠燈時通過宜蘭
    縣宜196線與宜49線交岔路口，而於行駛過程中號誌轉換成
    黃燈，但因前方車輛突然踩煞車，致異議人於通過該路口時
    號誌已轉換成紅燈，且警員之採證照片亦無法證明異議人有
    闖紅燈之違規事實，為此聲明異議，請求撤銷原處分等語。
三、按汽車駕駛人，行經有燈光號誌管制之交岔路口闖紅燈者，
    處1千8百元以上5千4百元以下罰鍰，並記違規點數3點，道
    路交通管理處罰條例第53條第1項、第63條第1項第3款定有
    明文。
四、經查：
  (一)異議人即受處分人甲○○對伊於99年1月30日11時45分，駕
    駛車牌號碼HS-4820號自用一般小貨車，行經宜蘭縣宜196線
    與宜49線交岔路口，為宜蘭縣政府警察局三星分局警備隊警
    員方惠明攔停，以伊有「闖紅燈」之違規行為製單舉發之事
    實，並不爭執（見本院卷第14頁），核與證人方惠明於本院
    訊問時證述情節相符（見本院卷第15頁至第16頁），復有宜
    蘭縣政府警察局舉發違反道路交通管理事件通知單1份在卷
    足憑（見本院卷第4頁），此部分事實堪以認定。
  (二)又證人方惠明於本院訊問時證述：「（問：請陳述當時舉發
    情形？）99年1月30日11時45分，我與隊長吳細益一起在宜
    196線東向西與宜49線交岔路口執行取締交通違規案件，當
    時我們有架設V8攝影機，我看到異議人所駕駛車輛HS-4820
    前方有1部自小貨車，該車通過該路口時，該交岔路口之燈
    號已經轉換成紅燈，異議人所駕駛的HS-4820自小客貨車，
    於該交岔路口燈號已經轉換成紅燈才駛入交岔路口，於是我
    就將異議人攔停，我們取締稽查的位置距離該路口約80公尺
    ，該路口的燈號是雙向的，所以我們於取締處可以看得很清
    楚。…（問：本件有無蒐證光碟？）有，我之前已經有檢送
    給監理站，且宜196線東西向停止線，經我於99年3月24日丈
    量結果約28.3公尺，而99年1月30日11時45分異議人所駕駛H
    S-4820號自小客貨車與前方小貨車距離為26公尺，因為異議
    人行駛的路段中間設置有雙黃線6個貓眼石，距離有26公尺
    。…（問：本件有無可能誤判異議人闖紅燈之違規事實？）
    不可能，因為取締當時的視線非常清楚。」等語（見本院卷
    第15頁至第16頁），且依證人方惠明所提出之採證違規照片
    及現場照片，亦顯示於99年1月30日11時45分，在宜蘭縣宜
    196線與宜49線交岔路口號誌已轉換成紅燈時，異議人仍駕
    駛車牌號碼HS-4820號自用一般小貨車闖紅燈通過該路口，
    且異議人所駕駛之車輛與前方行駛車輛相距26公尺，兩車當
    時行駛有相當之間距，參以該路口長28.3公尺，於前方車輛
    通過該路口後，異議人甫駕車行駛至該路口，異議人顯非因
    前方車輛踩煞車，而影響其通過該路口，此有採證違規照片
    6張、現場照片5張在卷可佐（見本院卷第20頁至第25頁），
    復觀之證人方惠明對於舉發過程證述甚為詳盡，並清晰證述
    重現當時狀況，則證人方惠明對於當時號誌已轉換為紅燈後
    ，異議人仍駕車闖越紅燈之違規情節，自無誤認、誤判之虞
    ，且證人方惠明係依法執行職務之公務員，與異議人間素不
    相識，復無宿怨嫌隙，自無甘冒偽證罪刑責之風險，而設詞
    構陷異議人之理，況異議人於本院訊問時亦供承：「車子是
    在紅綠燈下才轉換成紅燈。」等語（見本院卷第17頁），益
    證證人方惠明所述係屬真實。可證異議人於99年1月30日11
    時45分，駕駛車牌號碼HS-4820號自用一般小貨車，行經宜
    蘭縣宜196線與宜49線交岔路口，確有闖紅燈之違規事實。
    異議人仍以前詞辯稱：伊係因前方車輛踩煞車，始於黃燈時
    通過該路口云云，顯不足採。
五、綜上所述，本件異議人既然有上開違規之事實，原處分機關
    據以援引道路交通管理處罰條例第53條第1項、第63條第1項
    第3款之規定，裁處2千7百元罰鍰，並記違規點數3點，於法
    並無不當，本件異議為無理由，應予駁回。
六、據上論斷，應依道路交通管理處罰條例第87條第2項、道路
    交通案件處理辦法第19條，裁定如主文。
中    華    民    國    99    年     6    月     7    日
                         臺灣宜蘭地方法院交通法庭
                                 法  官
以上正本證明與原本無異。
如不服本裁定，應於裁定送達後5日內向本院提出抗告狀。（需
附繕本）
                                 書記官
中    華    民    國    99    年     6     月         日

司法院資訊處製作；財團法人民間司法改革基金會備份。
